# **CONTACTO**



+569 26003630 +569 98992198



Caldera, Atacama



giovannygarzonsoto@gmail.com

## **REDES SOCIALES**



github.com/giovannygarzonsoto



github.com/ giovannyandresgarzonsoto



giovannygarzonsoto.github.io /neo-portfolio/

# TECNOLOGÍAS

- Javascript
- HTML
- Scss
- Vuejs
- Nodejs React
- ReactNative
  Quasar Express
- Laravel Mysql
- PHP
- Css
- Bootstrap
- Tailwind
- Mongoose
- Prisma
- Mongodb
- · Mongoose · Docker Cloud

# **GIOVANNY GARZÓN**

# ANALISTA PROGRAMADOR / INGENIERO INFORMÁTICO

Hola soy Giovanny, tengo 28 años, apasionado por la informática y la programación, egresado del instituto profesional Inacap. Desarrollador fullstack, entusiasta de las nuevas tecnologías y el capácitamiento continuo.

# **EXPERIENCIA**

#### Soluciones Informáticas Caldera

Enero 2019 - Mayo 2024

Brindar soluciones de soporte a usuarios de manera freelance, desde instalación de programas, recuperación de datos de discos, instalación de sistemas operativos tanto windows como Linux y mantenimiento de hardware.

#### **GPS Global**

Abril 2022 - Octubre 2022

Desarrollador fullstack utilizando Quasar para aplicaciones moviles y Vue.js, Laravel, Node.js y Nest.js para desarrollar aplicaciones web. Mis responsabilidades incluyerón la creación de componentes, la corrección de errores, el desarrollo de nuevas funcionalidades y la refactorización de código.

### **Adtopia**

Octubre 2023 - Diciembre 2023

Migración de un sistema Symphony3 a Laravel11.

Desarrollador fullstack utilizando Laravel para desarrollo de aplicaciones web. Mis responsabilidades incluyeron la creación de endpoints ,mantención de bases de datos mysql y desarrollo de interfaces de usuario con Blade y SCSS.

# **EDUCACIÓN**

# Universidad Tecnológica de Chile Inacap

Ingeniería Informática 2021